臺灣澎湖地方法院刑事判決　　　　　　　　　　　　　　九十三年度簡上字第九號
　　聲　請　人　臺灣澎湖地方法院檢察署檢察官
　　上　訴　人　甲○○
　　即　被　告
右列上訴人即被告家庭暴力之毀損案件，不服本院馬公簡易庭九十三年度馬簡字第五
六號第一審判決（聲請簡易判決處刑書案號：九十三年度偵字第一四０號），提起上
訴，本院合議庭為第二審判決如左：
    主      文
上訴駁回。
    事      實
一、甲○○基於毀損之概括犯意，於民國九十二年十二月二十四日晚間十時三十分許
    ，騎乘車牌號碼ＰＸＧ─八九一號機車，至其妻丙○○位於澎湖縣馬公市○○路
    二十一巷三號租屋處前，騎乘機車衝撞該處大門，致該大門玻璃二片損壞。甲○
    ○復於同日晚間十時四十五分許，至其澎湖縣馬公市○○路一六二巷一號住處，
    以徒手及持木棍之方式，毀損丙○○所有之化妝品、陳列櫃，足以生損害於丙○
    ○。嗣經丙○○報警處理，始悉上情。
二、案經丙○○訴由澎湖縣警察局馬公分局報請臺灣澎湖地方法院檢察署聲請簡易判
    決處刑。
    理      由
一、被告矢口否認有上開犯行，辯稱：伊當晚喝酒有一點醉，騎車到六合路該處時，
    見機車沒停好，想把機車推好，因重心不穩，撞到大門，不小心把玻璃弄破；後
    來回到光復路住處時，伊母親見伊喝醉又想出門，上前拉伊，兩人拉扯的過程中
    ，不小心弄壞陳列櫃、化妝品等物；伊並無毀損故意，又陳列櫃為伊所有，並非
    告訴人所有云云。辯護意旨另以：告訴人當天並未在現場，如何得知當時情形？
    告訴人之指述有瑕疵，並不可採等語。經查：
（一）被告於當日晚上曾騎乘機車至告訴人六合路二十一巷三號租屋處前，機車曾撞
      到該處大門，該處玻璃損壞；其復曾至光復路住處，碰撞到陳列櫃等物，陳列
      櫃、化妝品等物損壞之事實，業據被告坦白承認，核與告訴人指述、被告之母
      乙○○○證述之情節相符，並有現場照片附卷可稽。上開事實，堪以認定。
（二）被告就六合路部分犯行辯稱：伊騎車到該處時，想把機車推好，因重心不穩，
      撞到大門，不小心把玻璃弄破云云。查告訴人於本院審理時，已指述：當天伊
      至六合路租屋處，處理瓦斯的問題，被告先是騎車撞倒伊的機車，伊就把機車
      牽到庭院裡，又過了幾分鐘，被告騎機車來撞大門，大門都被撞壞了等語（本
      院卷第六十四頁）甚為明確。又參酌被告自承：當天伊想要回家帶小孩找告訴
      人理論，小孩子嚇到，不肯跟伊出來‧‧‧伊撞到門時，玻璃門框有部分彎曲
      等語（本院卷第六十九頁、第二十一頁），足見被告當天因與告訴人間之爭執
      ，情緒甚為激動，且被告撞門之力量非小，玻璃門框始可能彎曲。又被告當日
      對告訴人心生不滿，有毀損告訴人租處大門之充分動機，因此，該處大門玻璃
      之損壞，應係被告騎車故意衝撞所致。被告所述，應係事後卸責之詞，不足採
      信。
（三）被告就光復路部分犯行辯稱：伊回到光復路住處時，與母親產生拉扯，過程中
      不小心弄壞陳列櫃等物，又陳列櫃為伊所有，並非告訴人所有云云。查被告於
      偵查中已承認有以徒手及持木棍之方式，毀損該處物品等語（偵查卷第九頁）
      ，嗣於準備程序中自承：當時伊很生氣，拿到什麼東西，就用什麼東西丟等情
      （本院卷第二十二頁），另斟酌證人即被告之子田浩宇於本院九十三年度家護
      字第八號民事通常保護令案件作證時，陳稱：被告當天回來後，先上樓跟伊和
      哥哥講話，然後下去砸壞東西等語，足認被告當時意識清楚，且係故意毀損陳
      列櫃、化妝品等物甚明。至於證人乙○○○證稱：陳列櫃等物，是在伊與被告
      拉扯的過程中弄壞的等情，然證人係被告之母，基於母子親情，自易迴護被告
      ，因此，證人上開所言，本院自難遽以採信。又該處一樓，係告訴人經營「歐
      妮爾美容院」之用，為被告及告訴人所是認，而該陳列櫃內，均置放告訴人營
      業所用之保養品、化妝品等情，有現場照片可參，衡情該陳列櫃亦應係告訴人
      所有，非被告所有。被告所述，應係事後卸責之詞，不足採信。綜上所述，被
      告確有上開毀損犯行。本案事證明確，被告犯行堪以認定。
二、按家庭暴力者，謂家庭成員間實施身體或精神上不法侵害之行為；又家庭暴力罪
    者，謂家庭成員間故意實施家庭暴力行為而成立其他法律所規定之犯罪，家庭暴
    力防治法第二條第一項、第二項著有明文。查被告甲○○與告訴人丙○○為夫妻
    關係，係家庭暴力防治法第三條第一款所定配偶關係之家庭成員。核被告所為，
    係犯刑法第三百五十四條之毀損罪，其上開犯行同時亦屬家庭暴力防治法第二條
    第二項之家庭暴力罪，惟因家庭暴力防治法之上開條文並無罰則規定，是以此部
    分犯行應僅依刑法毀損罪之規定，予以論罪科刑，附此敘明。又被告先後二次毀
    損犯行，時間緊接，觸犯構成要件相同之罪名，顯係基於概括犯意而為之，為連
    續犯，依刑法第五十六條之規定，以一罪論，並加重其刑。原審依刑事訴訟法第
    四百四十九條第一項前段，刑法第五十六條、第三百五十四條，第四十一條第一
    項前段，罰金罰鍰提高標準條例第一條前段、第二條等規定，斟酌被告因一時氣
    憤，致有本件犯行，對告訴人所造成之損害，事後猶飾詞否認等一切情狀，量處
    拘役三十日，如易科罰金，以銀元三百元折算一日，認事用法俱無不合，量刑亦
    稱妥適，被告上訴意旨指摘原判決不當，為無理由，應予駁回。
據上論斷，應依刑事訴訟法第四百五十五條之一第一項、第三項、第三百六十八條，
判決如主文。
本案經檢察官柯木聯到庭執行職務。
中      華      民      國    九十三    年    八      月     三十一     日
                            臺 灣 澎 湖 地 方 法 院 刑 事 庭
                                  審判長法  官  管   安   露
                                        法  官  陳   介   安
                   法  官  李   宛   玲
右正本證明與原本無異。
本件不得上訴。
中      華      民      國    九十三    年    九      月       二       日
                                        書記官  莊   茹   茵
論罪法條：
刑法第三百五十四條：
毀棄、損壞前二條以外之他人之物，或致令不堪用，足以生損害於公眾或他人者，處
二年以下尤其徒刑、拘役或五百元以下罰金。
